臺灣高等法院臺中分院刑事裁定
抗 告 人
即受刑人　甲○○
上列抗告人因聲請撤銷緩刑案件，不服臺灣臺中地方法院96年度
撤緩字第69號中華民國96年4月2日第一審裁定（聲請案號：臺灣
臺中地方法院檢察署 96年度執聲字第724號），提起抗告，本院
裁定如下：
    主    文
原裁定撤銷。
聲請駁回。
    理    由
一、臺灣臺中地方法院檢察署檢察官聲請意旨略稱：受刑人甲○
    ○因偽造有價證券案件，前經臺灣高等法院臺中分院於94年
    10月20日以93年度上訴字第971號刑事判決處有期徒刑6月，
    緩刑 2年，於94年11月18日確定在案。惟受刑人於緩刑期內
    即95年12月10日復犯違背安全駕駛致公共危險罪，經臺灣臺
    中地方法院豐原簡易庭於96年1月9日，以96年度豐簡字第24
    號刑事簡易判決處拘役50日，如易科罰金，以新臺幣1000元
    折算 1日，並於96年2月5日確定。該受刑人於緩刑期內再犯
    罪，顯然緩刑對其難收矯治之效，合於刑法第75條之1第1項
    第 2款及刑法施行法第6條之1所定得撤銷緩刑宣告之原因，
    爰依刑事訟法第 476條規定，聲請撤銷上開緩刑之宣告等語
    。
二、按刑法關於撤銷緩刑宣告之規定，業於94年2月2日經修正公
    布，並自95年7月1日起生效施行。依刑法施行法第6條之1規
    定，上開刑法修正施行前，受緩刑之宣告，修正刑法施行後
    ，仍在緩刑期內者，適用修正施行之刑法第75條、第75條之
    1及第 76條規定。本件抗告人即受刑人甲○○係於刑法修正
    前宣告緩刑，迄修正刑法施行仍在緩刑期內，則依上開規定
    ，即應適用修正刑法第75條之1規定，先予敘明。
三、依據修正刑法第75條之1第1項第 2款規定：緩刑期內因故意
    犯他罪，而在緩刑期內受得易科罰金之有期徒刑、拘役或罰
    金之宣告確定者，足認原宣告之緩刑難收其預期效果，而有
    執行刑罰之必要者，得撤銷其宣告。考其立法意旨略以：「
    關於緩刑之撤銷，現行法第75條第1項固已設有2款應撤銷之
    原因；至得撤銷緩刑之原因，則僅於保安處分章內第93條第
    3 項與撤銷假釋合併加以規定，體例上不相連貫，實用上亦
    欠彈性，爰參酌德國及奧地利現行立法例增訂得撤銷緩刑之
    原因，其中現行關於緩刑前或緩刑期間故意犯他罪，而在緩
    刑期內受得易科罰金之有期徒刑之宣告者，列為應撤銷緩刑
    之事由，因認過於嚴苛，而排除第75條應撤銷緩刑之事由，
    移列至得撤銷緩刑事由，俾使『法官依被告再犯情節，而裁
    量是否撤銷先前緩刑之宣告』；其次，如有前開事由，但判
    決宣告拘役、罰金時，可見行為人仍未見悔悟，有列為得撤
    銷緩刑之事由，以資彈性適用，爰於第 1項第1款、第2款增
    訂之。且本條採用裁量撤銷主義，賦予法院撤銷與否之權限
    ，特於第 1項規定實質要件為『足認原宣告之緩刑難收其預
    期效果，而有執行刑罰之必要』，供作審認之標準」。亦即
    於上揭『得』撤銷緩刑之情形，法官應依職權本於合目的性
    之裁量，妥適審酌被告所犯前後數罪間，關於法益侵害之性
    質、再犯之原因、違反法規範之情節是否重大、被告主觀犯
    意所顯現之惡性及其反社會性等情，是否已使前案原為促使
    惡性輕微之被告或偶發犯、初犯改過自新而宣告之緩刑，已
    難收其預期之效果，而確有執行刑罰之必要，此與刑法第75
    條第 1項所定各款要件有一具備，即毋庸再行審酌其他情狀
    ，應逕予撤銷緩刑之情形不同。故在緩刑期內因故意犯他罪
    ，而在緩刑期內受得易科罰金之有期徒刑、拘役或罰金之宣
    告確定者，並非一律撤銷其緩刑宣告，應由法院斟酌原宣告
    之緩刑是否難收預期效果，而有執行刑罰之必要，再決定是
    否撤銷緩刑之宣告。
四、經查：(一)原裁定准依檢察官之聲請，將受刑人前開緩刑宣告
    撤銷，其理由僅謂：「本院經核受刑人甲○○上述兩案判決
    正本及臺灣高等法院被告前案紀錄表，認與刑法第 75條之1
    第1項第2款及刑法施行法第6條之1所定得撤銷緩刑之規定相
    符，應撤銷其緩刑之宣告」等語，而就受刑人如何具備「足
    認原宣告之緩刑難收其預期效果，而有執行刑罰之必要」之
    實質要件，並未詳加認定敘明，其理由顯有未備，難認適法
    。(二)檢察官聲請意旨並未具體指明受刑人有何「足認原宣告
    之緩刑難收預期效果，而有執行刑罰之必要」之情形，僅以
    受刑人於緩刑內故意更犯他罪，而在緩刑期內受得易科罰金
    之拘役之宣告確定，即認符合刑法第 75條之1第1項第2款所
    定撤銷緩刑宣告之原因，遽而聲請撤銷受刑人之緩刑宣告，
    於法亦有不合。(三)受刑人前因偽造有價證券案件，經本院於
    94年10月20日以93年度上訴字第971號刑事判決處有期徒刑6
    月，緩刑 2年，於94年11月18日確定在案；其在緩刑期內即
    95年12月10日復犯不能安全駕駛之公共危險罪，經臺灣臺中
    地方法院豐原簡易庭於96年1月9日以96年度豐簡字第24號刑
    事簡易判決處拘役50日，如易科罰金，以新臺幣1000元折算
    1日，並於96年2月 5日確定等情，有上述各刑事判決及臺灣
    高等法院被告前案紀錄表在卷可稽，是受刑人確於緩刑期內
    因公共危險罪，受拘役刑之宣告確定，固堪認定。惟受刑人
    所再犯上開公共危險罪之事實，係酒後駕車，因無法安全操
    控車輛，而違規停放路肩，為警攔檢，並當場測得受刑人呼
    氣酒精濃度每公升0.55毫克，有臺灣臺中地方法院豐原簡易
    庭96年1月9日96年度豐簡字第24號刑事簡易判決可憑，則被
    告所為，確未謹慎行事，然本院衡酌受刑人之酒測值並非超
    高，且於發覺自己確達不能安全駕駛時，即將車輛違規停放
    路肩，以避免發生實質之危害，其犯罪之情節及惡性並非重
    大，反社會性之情形尚難認已達到使原宣告之緩刑難收其預
    期效果之程度，應不符刑法第75條之1第1項所定撤銷緩刑宣
    告之要件。是原裁定未察，遽予撤銷受刑人之緩刑宣告，自
    有未合，抗告意旨指摘原裁定不當，為有理由，應由本院予
    以撤銷。而本件既查無其他得撤銷緩刑宣告之情事，則檢察
    官之聲請，即無理由，應由本院自行裁定予以駁回。
五、據上論斷，依刑事訴訟法第413條，裁定如主文。
中　　華　　民　　國　　96　　年　　6 　　月　　1 　　日
            刑事第六庭  審判長法　官  李  文  雄
                              法　官  林  靜  芬
                              法　官  張  恩  賜
上開正本證明與原本無異。
不得再抗告。
                              書記官　陳　如　慧
中　　華　　民　　國　　96　　年　　6　　 月　　4　　  日
